【裁判字號】    95,訴,1480
【裁判日期】    950803
【裁判案由】    清償債務
【裁判全文】
臺灣臺中地方法院民事判決  95年度訴字第1480號
    原      告  中國國際商業銀行股份有限公司沙鹿分公司
    法定代理人  丙○○
    訴訟代理人  丁○○
    被      告  甲○○○○○○.
    被      告  乙○○○
上列當事人間請求清償債務事件，本院民國95年7月20日言詞辯
論終結，判決如下：
    主      文
被告應連帶給付原告新臺幣壹佰參拾捌萬貳仟參佰貳拾玖元，及
自民國94年12月9日起至清償日止，按週年利率4‧69%計算之利
息，暨自民國95年1月10日起至清償日止，其逾期在6個月以內者
，按上開利率10%，其逾期超過6個月者，按上開利率20%計算之
違約金。
訴訟費用由被告連帶負擔。
本判決第1項得假執行。
    事實及理由
壹、原告主張：一、被告王方妤（即王欣慧即王燕紅）邀同被告
    乙○○○為連帶保證人，於民國（下同）88年8月18日與原
    告簽訂借款契約書，向原告借款新台幣（下同）172萬元，
    約定借款期間自88年11月9日起至108年11月8日止，自實際
    借用日起，依年金法按月均付本息，利息則前2年按原告撥
    款當日之公告基本放款利率減0‧67%計算，第3年按原告當
    日公告之基本放款利率加0‧25%計算，嗣後隨原告基本放款
    利率調整而調整（目前為週年利率4‧69%）；其逾期在6個
    月以內者，按上開利率1 0%，超過6個月以上者，按上開利
    率20%計算違約金。又被告如有任何一宗債務未依約清償時
    ，即視為全部到期。二、詎被告王方妤未依約繳付本息，尚
    有如主文第1項所示之金額及利息、違約金迄未清償，而被
    告乙○○○為連帶保證人，自應負連帶清償義務。為此，依
    消費借貸契約及連帶保證之法律關係，請求被告連帶如數清
    償等語。並聲明：求為判決如主文所示。
貳、被告則均以：對於原告所主張前開事實不爭執，並願意給付
    原告前開請求之金額，亦即對於原告之前開請求（即訴訟標
    的）逕為認諾。
參、得心證之理由
一、按消費借貸者，謂當事人一方移轉金錢或其他代替物之所有
    權於他方，而約定他方以種類、品質、數量相同之物返還之
    契約；借用人應於約定期限內，返還與借用物種類、品質、
    數量相同之物，民法第474條第1項、第478條前段分別定有
    明文。次按稱保證者，謂當事人約定，一方於他方之債務人
    不履行債務時，由其代負履行責任之契約；保證債務，除契
    約另有訂定外，包含主債務之利息、違約金、損害賠償及其
    他從屬於主債務之負擔，民法第739條、第740條亦分別著有
    明文。又保證債務之所謂連帶，係指保證人與主債務人負同
    一債務，對於債權人各負全部給付之責任者而言，此就民法
    第272條第1項規定連帶債務之文義參照觀之甚明（最高法院
    45年度台上字第1426號判例參照）。另按當事人於言詞辯論
    時為訴訟標的之捨棄或認諾者，應本於其捨棄或認諾為該當
    事人敗訴之判決，民事訴訟法第384條定有明文。查系爭借
    款與利息、違約金係兩造約定之連帶保證範圍，有借款契約
    書在卷可憑；次查被告就原告前開請求之訴訟標的為認諾（
    見本院95年7月20日言詞辯論筆錄），依前開說明，自應為
    被告敗訴之判決。從而，原告依消費借貸契約及連帶保證契
    約之法律關係，訴請被告連帶給付如主文所示之本金、利息
    、違約金，為有理由，應予准許。
二、復按本於被告認諾之判決，法院應依職權宣告假執行，民事
    訴訟法第389條第1項第1款定有明文。查本件依被告之認諾
    而為原告勝訴之判決，業如前述；則依前開規定，本院自應
    依職權宣告假執行。
肆、據上論結，本件原告之訴為有理由，依民事訴訟法第85條第
    2項、第384條、第389條第1項第1款，判決如主文。
中    華    民    國     95    年    8     月    3    日
                  民事第三庭    法  官  陳卿和
正本係照原本作成。
如對本判決上訴，須於判決送達後20日內向本院提出上訴狀。
中    華    民    國     95    年    8     月    3    日
                                書記官  葉泰濃


司法院資訊處製作；財團法人民間司法改革基金會備份。
